臺灣臺南地方法院刑事裁定
110年度交簡抗字第1號
抗  告  人  
即  被  告  林宏陽




上列抗告人即聲請人因公共危險案件，對於本院中華民國110年3
月16日110年度交簡字第351號確定判決聲請再審，經本院以110
年度交聲簡再字第2號裁定駁回再審之聲請，抗告人不服提起抗
告，本院管轄之第二審合議庭裁定如下：
    主  文
抗告駁回。 
    理  由
一、原裁定意旨略以：本件聲請意旨雖以原確定判決未適用自首
    減刑規定有所違誤為由，聲請再審。惟自首等刑之加減事項
    ，至多僅影響宣告刑之輕重，與犯罪成立與否無涉，即不能
    動搖原確定判決所認定抗告人應成立不能安全駕駛致交通危
    險罪，而使抗告人受輕於原確定判決所認定「罪名」之判決
    ，自與刑事訴訟法第420條第1項第6款之法定再審要件不符
    ，抗告人所述無論是否可採，要屬原確定判決有無違背法令
    之問題，而為得否提起非常上訴之範疇，抗告人執此事由提
    起再審，顯無理由，應逕予駁回等語。
二、抗告意旨詳如附件「刑事聲明異議狀」所載。
三、按刑事訴訟之再審制度，係為確定判決認定事實錯誤而設之
    救濟程序，故為受判決人利益聲請再審者，必其聲請合於刑
    事訴訟法第420條第1項第1款至第6款或第421條所定之情形
    ，始得為之，此與非常上訴程序旨在糾正確定裁判之審判違
    背法令者，並不相同。次按刑事訴訟法第420條第1項第6款
    、第3項規定「有罪之判決確定後，因發現新事實或新證據
    ，單獨或與先前之證據綜合判斷，足認受有罪判決之人應受
    無罪、免訴、免刑或輕於原判決所認罪名之判決者，為受判
    決人之利益，得聲請再審」、「第1項第6款之新事實或新證
    據，指判決確定前已存在或成立而未及調查斟酌，及判決確
    定後始存在或成立之事實、證據」。所謂輕於原判決所認「
    罪名」，自與輕於原判決所宣告之「罪刑」有別，應係指與
    原判決所認罪名比較，其法定刑較輕之相異罪名而言。至於
    同一罪名之有無刑罰加減之原因，如自首、未遂犯、累犯等
    刑之加減，僅影響科刑範圍，但罪質不變，即非屬前揭法條
    所指罪名範圍，自不得據以再審。又刑事訴訟法第421條規
    定「不得上訴於第三審法院之案件，除前條規定外，其經第
    二審確定之有罪判決，如就足生影響於判決之重要證據漏未
    審酌者，亦得為受判決人之利益，聲請再審」。其中「重要
    證據」之法文和上揭新事證之規範文字不同，但涵義其實無
    異，應為相同之解釋。是以，得上訴於第三審法院之案件，
    其以「重要證據漏未審酌」聲請再審者，即應依刑事訴訟法
    第420條第1項第6款、第3項之規定處理；所謂「重要證據」
    ，必須該證據已足認定受判決人應受無罪、或免訴、或輕於
    原確定判決所認定之罪名方可，如不足以推翻原審所認定罪
    名之證據，即非足生影響於原判決之重要證據。
四、經查，抗告人主張其符合自首規定而有減刑之適用等語，然
    此僅是爭執同一罪名有無加減刑罰之原因，尚非變更原確定
    判決所認罪名，而另成立法定刑較輕之相異罪名或得為受判
    決人無罪、免訴、免刑之判決，依前開說明，自不能據以為
    聲請再審之原因。綜上，原裁定認本案並無聲請再審之適法
    原因，抗告人所舉聲請再審之理由，核與法定要件不合，因
    而駁回抗告人之聲請，其認事用法，並無不當。抗告人提起
    本件抗告，為無理由，應予駁回。 
據上論斷，應依刑事訴訟法第455條之1第4項、第5項、第412 條
，裁定如主文。　　　　　　　　　
中　　華　　民　　國　　110 　年　　7 　　月　　19　　日
　　　　　　    刑事第十二庭  審判長法  官  包梅真
                                    法  官  陳貽明
                                    法  官  莊政達
以上正本證明與原本無異。
不得再抗告。
    　　　　　　　　　　　　　　　　書記官　歐慧琪
中　　華　　民　　國　　110 　年　　7 　　月　　19　　日